臺灣桃園地方法院刑事判決
111年度審金訴字第665號
公  訴  人  臺灣桃園地方檢察署檢察官 
被      告  黃澤宏（原名黃仁杰）



                    （另案於法務部○○○○○○○○○○○執行中）
            劉宇文



上列被告因詐欺等案件，經檢察官提起公訴（110年度偵字第365
93號），被告於本院準備程序中，就被訴事實為有罪之陳述，經
本院告知簡式審判程序意旨，並聽取當事人之意見後，本院合議
庭裁定改依簡式審判程序審理，本院判決如下：
    主  文
黃澤宏犯如附表「主文欄」所示之罪，各處如附表「主文欄」所
示之刑及沒收。應執行有期徒刑貳年陸月。
劉宇文犯如附表「主文欄」所示之罪，各處如附表「主文欄」所
示之刑。應執行有期徒刑貳年陸月。
    事實及理由
一、本件犯罪事實及證據，除起訴書犯罪事實欄一、第1行「黃
    澤宏、劉宇文於民國109年間」，補充更正為「黃澤宏、劉
    宇文於109年4月初某日」、第8至9行「由劉宇文交付如附表
    一所示之人頭帳戶提款卡予黃澤宏」，補充更正為「由劉宇
    文交付工作手機及如附表一所示之人頭帳戶提款卡予黃澤宏
    」、第13行「黃澤宏因此可獲得每日提領總額1至2%之報酬
    」，更正為「黃澤宏因此可獲得每日提領總額1%之報酬」、
    起訴書附表一邊號1「匯款金額」欄「⑴3萬元、⑹3萬元」，
    更正為「⑴2萬9,985元、⑹2萬9,985元」、刪除起訴書附表二
    編號2「提款金額」欄「⑴3萬元」；證據部分補充「被告黃
    澤宏、劉宇文分別於本院準備程序及審理中之自白」外，其
    餘均引用如附件檢察官起訴書之記載。
二、論罪科刑： 
(一)按洗錢防制法於105年12月28日修正公布，並於106年6月28
    日生效施行（下稱新法），新法第14條第1項之一般洗錢罪
    ，祇須有第2條各款所示行為之一，而以第3條規定之特定犯
    罪作為聯結即為已足。另過去實務認為，行為人對犯特定犯
    罪所得之財物或利益作直接使用或消費之處分行為，或僅將
    自己犯罪所得財物交予其他共同正犯，祇屬犯罪後處分贓物
    之行為，非本條例所規範之洗錢行為，惟依新法規定，倘行
    為人意圖掩飾或隱匿特定犯罪所得來源，而將特定犯罪所得
    直接消費處分，甚或交予其他共同正犯予以隱匿，或由共同
    正犯以虛假交易外觀掩飾不法金流移動，即難認僅單純犯罪
    後處分贓物之行為，應仍構成新法第2條第1或2款之洗錢行
    為（最高法院108年度台上字第2057號、第2425號判決意旨
    參照）。查本案係詐欺集團成員向起訴書附表一所示之告訴
    人、被害人等施用詐術後，為隱匿其等詐欺所得去向，乃令
    告訴人、被害人等將受騙款項分別匯入渠等事先準備好如起
    訴書附表二所示之人頭帳戶內，並由擔任車手之被告黃澤宏
    前往提領款項，被告黃澤宏將其提領部分轉交予擔任收水角
    色之被告劉宇文，再由被告劉宇文轉交予詐欺集團之上手，
    渠等透過此種層轉之方式交付所詐得之款項，業已製造該等
    詐欺犯罪所得之金流斷點，使偵查人員偵辦不易，致該等犯
    罪所得嗣後之流向不明，已達成隱匿犯罪所得之效果，揆諸
    上揭說明，本案被告黃澤宏、劉宇文所為已合於洗錢防制法
    第2條第2款所定隱匿特定犯罪所得之來源、去向之要件，自
    屬於新法所規範之洗錢行為無訛。
(二)核被告黃澤宏、劉宇文所為，均係犯刑法第339條之4第1項
    第2款之三人以上共同詐欺取財罪、洗錢防制法第14條第1項
    之一般洗錢罪。被告黃澤宏、劉宇文、「凱哥」及其所屬詐
    欺集團成員間就起訴書附表一所示犯行間，就上開三人以上
    共同犯詐欺取財罪及洗錢罪等犯行，均有犯意聯絡及行為分
    擔，均為共同正犯。
(三)起訴書附表一所示之告訴人陳柏村、王琬珺、陳懿芳、被害
    人黃金煌雖均有多次匯款之行為，惟此係正犯該次詐欺取財
    行為使前開告訴人、被害人等分次交付財物之結果，正犯應
    均祇成立一詐欺取財罪，是被告黃澤宏、劉宇文就上開部分
    自應分別僅成立一罪。再被告黃澤宏就提領起訴書附表一所
    示告訴人、被害人部分，雖均有多次之提領行為，然分別係
    提領同一告訴人、被害人遭詐騙之款項，乃分別基於同一詐
    欺取財之目的，而侵害同一告訴人、被害人之財產法益，各
    行為之獨立性均極為薄弱，難以強行分開，依一般社會健全
    觀念，應就被告多次領款行為，視為數個舉動之接續施行，
    合為包括之一行為予以評價，而均論以接續犯之一罪。
(四)被告黃澤宏、劉宇文均係以一行為同時觸犯三人以上共同詐
    欺取財罪及一般洗錢罪等2罪名，應依刑法第55條之規定，
    各從一重論以三人以上共同詐欺取財罪。次按詐欺取財罪，
    係為保護個人之財產法益而設，行為人罪數之計算，應依接
    受詐欺之被害人人數計算。查被告黃澤宏、劉宇文夥同「凱
    哥」其所屬詐欺集團成員間就起訴書附表一所示犯行，均係
    對起訴書附表一所示之告訴人、被害人共7人實施詐術以騙
    取金錢之行為，係侵害不同告訴人、被害人之財產法益，且
    犯罪時間可以區分，詐騙過程亦有差異，自應評價為獨立之
    各罪。是被告黃澤宏、劉宇文所犯如起訴書附表一所示三人
    以上共同詐欺取財罪共7罪間，均犯意各別，行為互殊，均
    應分論併罰。
(五)想像競合犯之處斷刑，本質上係「刑之合併」。其所謂從一
    重處斷，乃將想像競合犯組成之評價上數罪，合併為科刑一
    罪，其所對應之刑罰，亦合併其評價上數罪之數法定刑，而
    為一個處斷刑。易言之，想像競合犯侵害數法益者皆成立犯
    罪，論罪時必須輕、重罪併舉論述，同時宣告所犯各罪名，
    包括各罪有無加重、減免其刑之情形，亦應說明論列，量刑
    時併衡酌輕罪部分量刑事由，評價始為充足，然後依刑法第
    55條前段規定「從一重處斷」，非謂對於其餘各罪可置而不
    論。因此，法院決定處斷刑時，雖以其中最重罪名之法定刑
    ，做為裁量之準據，惟於裁量其輕重時，仍應將輕罪合併評
    價在內（最高法院108年度台上字第4405、4408號判決意旨
    參照）。洗錢防制法第16條第2項規定：「犯前2條之罪，在
    偵查或審判中自白者，減輕其刑。」，準此，被告黃澤宏於
    偵、審判中就其將贓款交付劉宇文一節；被告劉宇文於偵、
    審判中就其將贓款交付不詳上游成員一節均自白不諱，於本
    院審理時亦坦認一般洗錢犯行，依上開規定原應減輕其刑，
    雖其等一般洗錢罪屬想像競合犯其中之輕罪，惟本院於量刑
    時仍一併衡酌該部分減輕其刑事由，附此說明。
(六)爰審酌被告黃澤宏、劉宇文竟不思以正途賺取金錢，明知現
    今社會詐欺犯罪橫行，對告訴人、被害人等之財產及社會秩
    序產生重大侵害，竟分別擔任車手、收水之角色，被告黃澤
    宏以提領告訴人、被害人等遭詐欺之款項，並轉交被告劉宇
    文，再由被告劉宇文輾轉層遞予詐欺集團上手之方式，參與
    本件詐欺取財犯行，所為侵害他人財產法益，核屬不當，應
    予非難；惟念其等犯後坦承犯行，且其等就洗錢犯行，於偵
    查、審理中均自白，核與洗錢防制法第16條第2項審判中自
    白減輕其刑規定相符，兼衡其等犯罪之目的、手段、參與之
    程度及告訴人、被害人等所受損害之輕重，並考量其等之智
    識程度、家庭經濟狀況等一切情狀，分別量處如主文所示之
    刑，並分別定其應執行之刑，以示懲儆。　
三、沒收：
(一)按犯罪所得，屬於犯罪行為人者，沒收之。前2項之沒收，
    於全部或一部不能沒收或不宜執行沒收時，追徵其價額，刑
    法第38條之1第1項前段、第3項分別定有明文。又二人以上
    共同犯罪，關於犯罪所得之沒收或追徵，應各按其利得數額
    負責，並非須負連帶責任，亦即應就各人實際分受所得之財
    物為沒收。至共同正犯各人有無犯罪所得，或其犯罪所得之
    多寡，應由事實審法院綜合卷證資料及調查所得認定之（最
    高法院105年度台上字第197號判決意旨參照）。　　　
(二)查被告黃澤宏於本院準備程序時供稱：其報酬為提領金額的
    1％（見本院111年8月24日準備程序筆錄第2頁）。是依被告
    黃澤宏上開所陳之標準為據，其就起訴書附表一之犯罪所得
    分別計算如附表「犯罪所得」欄所示，又上開犯罪所得均未
    扣案，復皆未返還予各告訴人、被害人，爰依刑法第38條之
    1第1項前段、第3項規定，於被告黃澤宏各次所犯罪名下宣
    告沒收，並於全部或一部不能沒收或不宜執行沒收時，各追
    徵其價額。另就被告劉宇文部分，因卷內查無積極證據足認
    其有因本案犯行獲得任何利益、報酬，或有與其他詐欺正犯
    朋分贓款，是自無庸宣告沒收犯罪所得或追徵價額。　
(三)末按犯洗錢防制法第14條之罪，其所移轉、變更、掩飾、隱
    匿、收受、取得、持有、使用之財物或財產上利益，沒收之
    ，同法第18條第1項前段固定有明文。然查本案未經扣案之
    詐欺贓款，固為被告黃澤宏、劉宇文掩飾、隱匿之財物，惟
    依被告黃澤宏、劉宇文所供陳之情節，該贓款其已繳回該詐
    欺集團，非屬於其等所有，亦非在其等實際掌控中，是倘依
    上開規定諭知被告黃澤宏、劉宇文應就其等所隱匿之財物宣
    告沒收，實屬過苛，爰不依上開規定宣告沒收，亦附此敘明
    。
(四)至被告黃澤宏用以提領起訴書附表一所示告訴人、被害人等
    遭詐欺款項匯入之如起訴書附表二「金融帳戶」欄所示之第
    一銀行提款卡3張、新光銀行提款卡、合作金庫提款卡及華
    南銀行提款卡各1張，雖均係供本案犯罪所用之物，然均非
    被告等所有，且該等帳戶應均遭列為警示帳戶，尚無復歸於
    詐欺集團從事詐騙之風險，爰均不予宣告沒收。
據上論斷，應依刑事訴訟法第273條之1第1項、第299條第1項前
段、第310條之2、第454條第2項，判決如主文。
本案經檢察官凌于琇提起公訴，檢察官林欣怡到庭執行職務。　
中　　華　　民　　國　　111 　年　　9 　　月　　23　　日
                    刑事審查庭    法　官　林慈雁
以上正本證明與原本無異。
如不服本判決應於收受判決後20日內向本院提出上訴書狀，並應
敘述具體理由。其未敘述上訴理由者，應於上訴期間屆滿後20日
內向本院補提理由書(均須按他造當事人之人數附繕本)「切勿逕
送上級法院」。
                                  書記官　吳秉翰
中　　華　　民　　國　　111 　年　　9 　　月　　25　　日
附錄本案論罪科刑法條：
洗錢防制法第2條
本法所稱洗錢，指下列行為：
一、意圖掩飾或隱匿特定犯罪所得來源，或使他人逃避刑事追訴
    ，而移轉或變更特定犯罪所得。
二、掩飾或隱匿特定犯罪所得之本質、來源、去向、所在、所有
    權、處分權或其他權益者。
三、收受、持有或使用他人之特定犯罪所得。
　　
洗錢防制法第14條
有第二條各款所列洗錢行為者，處7年以下有期徒刑，併科新臺
幣5百萬元以下罰金。前項之未遂犯罰之。前二項情形，不得科
以超過其特定犯罪所定最重本刑之刑。

中華民國刑法第339條之4
犯第339條詐欺罪而有下列情形之一者，處1年以上7年以下有期
徒刑，得併科1百萬元以下罰金：
一、冒用政府機關或公務員名義犯之。
二、三人以上共同犯之。
三、以廣播電視、電子通訊、網際網路或其他媒體等傳播工具，
    對公眾散布而犯之。
前項之未遂犯罰之。
附表
 編號 犯罪事實 犯罪所得（小數點以下均不計）  主文   1 如起訴書犯罪事實一、附表一編號1 黃澤宏部分 （計算式：2萬9,985+3萬+3萬+3萬+3萬+2萬9,985）1％＝1,799元 黃澤宏犯三人以上共同詐欺取財罪，處有期徒刑壹年肆月；未扣案之犯罪所得新臺幣壹仟柒佰玖拾玖元沒收，於全部或一部不能沒收或不宜執行沒收時，追徵其價額。  劉宇文犯三人以上共同詐欺取財罪，處有期徒刑壹年肆月。   2 如起訴書犯罪事實一、附表一編號2 黃澤宏部分 （計算式：7,123）1％＝71元 黃澤宏犯三人以上共同詐欺取財罪，處有期徒刑壹年壹月；未扣案之犯罪所得新臺幣柒拾壹元沒收，於全部或一部不能沒收或不宜執行沒收時，追徵其價額。  劉宇文犯三人以上共同詐欺取財罪，處有期徒刑壹年壹月。   3 如起訴書犯罪事實一、附表一編號3 黃澤宏部分 （計算式：2萬8,985）1％＝289元 黃澤宏犯三人以上共同詐欺取財罪，處有期徒刑壹年貳月；未扣案之犯罪所得新臺幣貳佰捌拾玖元沒收，於全部或一部不能沒收或不宜執行沒收時，追徵其價額。  劉宇文犯三人以上共同詐欺取財罪，處有期徒刑壹年貳月。   4 如起訴書犯罪事實一、附表一編號4 黃澤宏部分 （計算式：2萬9,970）1％＝299元 黃澤宏犯三人以上共同詐欺取財罪，處有期徒刑壹年貳月；未扣案之犯罪所得新臺幣貳佰玖拾玖元沒收，於全部或一部不能沒收或不宜執行沒收時，追徵其價額。  劉宇文犯三人以上共同詐欺取財罪，處有期徒刑壹年貳月。   5 如起訴書犯罪事實一、附表一編號5 黃澤宏部分 （計算式：4萬8,987+9萬9,989）1％＝1,489元 黃澤宏犯三人以上共同詐欺取財罪，處有期徒刑壹年參月；未扣案之犯罪所得新臺幣壹仟肆佰捌拾玖元沒收，於全部或一部不能沒收或不宜執行沒收時，追徵其價額。  劉宇文犯三人以上共同詐欺取財罪，處有期徒刑壹年參月。   6 如起訴書犯罪事實一、附表一編號6 黃澤宏部分 （計算式：4萬9,989+7,007）1％＝569元 黃澤宏犯三人以上共同詐欺取財罪，處有期徒刑壹年貳月；未扣案之犯罪所得新臺幣伍佰陸拾玖元沒收，於全部或一部不能沒收或不宜執行沒收時，追徵其價額。  劉宇文犯三人以上共同詐欺取財罪，處有期徒刑壹年貳月。   7 如起訴書犯罪事實一、附表一編號7 黃澤宏部分 （計算式：4萬9,987+4萬9,989+4萬9,987元）1％＝1,499元 黃澤宏犯三人以上共同詐欺取財罪，處有期徒刑壹年參月；未扣案之犯罪所得新臺幣壹仟肆佰玖拾玖元沒收，於全部或一部不能沒收或不宜執行沒收時，追徵其價額。  劉宇文犯三人以上共同詐欺取財罪，處有期徒刑壹年參月。 
附件：
臺灣桃園地方檢察署檢察官起訴書
                                    110年度偵字第36593號
　　被　　　告　黃澤宏　男　22歲（民國00年0月00日生）
　　　　　　　　　　　　住○○市○○區○○路000巷00弄0號
　　　　　　　　　　　　（現另案於法務部○○○○○○○
                          執行中）
　　　　　　　　　　　　國民身分證統一編號：Z000000000號
　　　　　　　　劉宇文　男　25歲（民國00年00月00日生）
　　　　　　　　　　　　住○○市○○區○○街00號5樓
                        （現另案於法務部○○○○○○○
                          執行中）
　　　　　　　　　　　　國民身分證統一編號：Z000000000號
上列被告等因詐欺案件，已經偵查終結，認應提起公訴，茲將犯
罪事實及證據並所犯法條分敘如下：
　　　　犯罪事實
一、黃澤宏、劉宇文於民國109年間，加入由真實姓名年籍不詳
    、綽號「凱哥」之人所屬之具有持續性及牟利性之有結構性
    詐欺集團組織詐騙集團，並由黃澤宏擔任提款車手，由劉宇
    文負責收水、回水（俗稱車手頭）。黃澤宏、劉宇文與該詐
    欺組織犯罪集團之成員，基於三人以上共同詐欺取財及洗錢
    之犯意聯絡，由該詐欺組織犯罪集團內之成員，以如附表一
    所示詐欺方式，使附表一所示之人均陷於錯誤，依指示匯款
    至如附表一所示之人頭帳戶後，由劉宇文交付如附表一所示
    之人頭帳戶提款卡予黃澤宏，黃澤宏則於如附表二所示之提
    領時間、地點提領款項，再將款項交付予劉宇文回水，由劉
    宇文將款項上繳予「凱哥」，以此方式掩飾或隱匿犯罪所得來
    源及去向，並意圖使他人逃避刑事追訴，而移轉犯罪所得。
    黃澤宏因此可獲得每日提領總額1至2%之報酬。
二、案經陳柏村、詹稱鄂、林協誠、王琬珺、陳懿芳訴由桃園市
    政府警察局龜山分局報偵辦。
　　　　證據並所犯法條
一、證據清單及待證事實：
編號 證據名稱 待證事實 1 被告黃澤宏於警詢及偵查中之供述 ⑴坦承其有持附表編號一所示之人頭帳戶提款卡，於如附表二所示時、地提款之事實。 ⑵證明被告劉宇文為車手頭，被告劉宇文有交付如附表一所示之人頭帳戶提款卡予其提款，其再將提領之詐欺贓款轉交予被告劉宇文之事實。 2 被告劉宇文於偵查中之供述 證明其有向被告黃澤宏收取詐欺贓款，並將款項交予「凱哥」之事實。 3 ⑴證人即告訴人陳柏村於警詢之證述 ⑵告訴人陳柏村提出之自動櫃員機交易明細1份 證明如附表一編號1所示遭詐騙之事實。 4 ⑴證人即被害人蔡承樺於警詢之證述 ⑵被害人蔡承樺提出之網路銀行轉帳交易明細1份 證明如附表一編號2所示遭詐騙之事實。 5 ⑴證人即告訴人詹稱鄂於警詢之證述 ⑵告訴人詹稱鄂提出之自動櫃員機交易明細1份 證明如附表一編號3所示遭詐騙之事實。 6 ⑴證人即告訴人林協誠於警詢之證述 ⑵告訴人林協誠提出之存摺影本1份 證明如附表一編號4所示遭詐騙之事實。 7 ⑴證人即告訴人王琬珺於警詢之證述 ⑵告訴人王琬珺提出之網路銀行轉帳交易明細1份 證明如附表一編號5所示遭詐騙之事實。 8 ⑴證人即告訴人陳懿芳於警詢之證述 ⑵告訴人陳懿芳提出之手機通話紀錄截圖、網路銀行轉帳交易明細截圖、存摺影本各1份 證明如附表一編號6所示遭詐騙之事實。 9 證人即被害人黃金煌於警詢之證述 證明如附表一編號7所示遭詐騙之事實。 10 附表一所示人頭帳戶開戶資料及交易明細各1份、被告提領明細及監視器錄影畫面1份 證明如附表一所示之人分別匯款如附表一所示之金額至如附表一所示之人頭帳戶後，被告持如附表一所示之人頭帳戶提款卡，於如附表二所示之提領時間、地點提領如附表二所示款項之事實。 
二、核被告黃澤宏、劉宇文所為，均係犯刑法第339條條之4第1
    項第2款之三人以上共同詐欺取財及洗錢防制法第14條第1項
    之洗錢等罪嫌。被告2人、「凱哥」及其所屬詐欺犯罪組織
    成員間，就上開犯行有犯意聯絡及行為分擔，請論以共同正犯。
    被告2人以一行為，同時觸犯三人以上共同詐欺取財及洗錢等
    2罪嫌，係想像競合犯，請依刑法第55條規定，從一重之三
    人以上共同詐欺取財罪嫌處斷。被告2人就如附表一所示之
    人所為之詐欺犯行間，犯意各別，行為互殊，請分論併罰。
    至被告2人未扣案之犯罪所得，請依刑法第38條之1第1項前
    段規定，宣告沒收，如於全部或一部不能沒收或不宜執行沒收
    時，請依同條第3項規定追徵其價額。
三、依刑事訴訟法第251條第1項提起公訴。
　　此　致
臺灣桃園地方法院
中　　華　　民　　國　 111　　年　　5 　　月　　9 　　日
                              檢  察  官  凌 于 琇
本件證明與原本無異　　　　　　　　　　　　　　　　　　　
中　　華　　民　　國　 111　　年　  6  　 月　  1 　  日
　　　　　　　　　　　　　　　書  記  官　陳 捷 欣　　
所犯法條：
中華民國刑法第339條之4
犯第339條詐欺罪而有下列情形之一者，處1年以上7年以下有期
徒刑，得併科1百萬元以下罰金：
一、冒用政府機關或公務員名義犯之。
二、三人以上共同犯之。
三、以廣播電視、電子通訊、網際網路或其他媒體等傳播工具，
    對公眾散布而犯之。
前項之未遂犯罰之。
洗錢防制法第14條
有第二條各款所列洗錢行為者，處7年以下有期徒刑，併科新臺
幣5百萬元以下罰金。
前項之未遂犯罰之。
前二項情形，不得科以超過其特定犯罪所定最重本刑之刑。
附表一：
編號 告訴人/ 被害人 詐騙方式 匯款時間 匯款金額 匯入帳戶 1 陳柏村 （提告） 於109年4月6日19時24分許，詐騙集團成員假冒購物網站人員撥打電話向陳柏村佯稱先因人為疏失設定為VIP帳戶導致重複扣款，需依指示操作網路銀行以取消設定云云，致陳柏村陷於錯誤，依指示操作網路銀行，並依指示於右揭時間，匯入右揭金額至右揭帳戶內。 ⑴109年4月6日20時26分許 ⑵109年4月6日20時30分許 ⑶109年4月6日20時33分許 ⑴3萬元 ⑵3萬元 ⑶3萬元 ⑴仲天蘭之第一商業銀行帳號00000000000號帳戶（下稱仲天蘭之第一銀行帳戶） ⑵同上 ⑶同上    ⑷109年4月6日21時許 ⑸109年4月6日21時1分許 ⑹109年4月6日21時11分許 ⑷3萬元 ⑸3萬元 ⑹3萬元 ⑷仲天蘭之新光商業銀行帳號0000000000000號帳戶（下稱仲天蘭之新光銀行帳戶） ⑸同上 ⑹同上 2 蔡承樺 （未提告） 於109年4月6日20時44分許，詐騙集團成員假冒購物網站人員撥打電話向蔡承樺佯稱先因人為疏失導致重複扣款，需依指示操作網路銀行以取消設定云云，致蔡承樺陷於錯誤，依指示操作網路銀行，並依指示於右揭時間，匯入右揭金額至右揭帳戶內。 109年4月6日21時13分許 7,123元 仲天蘭之第一銀行帳戶 3 詹稱鄂 （提告） 於109年4月6日20時44分許，詐騙集團成員假冒購物網站人員撥打電話向詹稱鄂佯稱先因網站設定錯誤導致重複扣款，需依指示領出款項存入指定帳戶以取消設定云云，致詹稱鄂陷於錯誤，依指示，並依指示於右揭時間，存入右揭金額至右揭帳戶內。 109年4月6日21時43分許 2萬8,985元 劉雅甄之第一商業銀行帳號00000000000號帳戶（下稱劉雅甄之第一銀行帳戶） 4 林協誠 （提告） 於109年4月6日16時30分許，詐騙集團成員假冒購物網站人員撥打電話向林協誠佯稱先因網站設定錯誤導致重複扣款，需依指示操作網路銀行以取消設定云云，致林協誠陷於錯誤，依指示操作網路銀行，並依指示於右揭時間，匯入右揭金額至右揭帳戶內。 109年4月6日21時56分許 2萬9,970元 劉雅甄之第一銀行帳戶 5 王琬珺 （提告） 於109年4月6日20時56分前某時，詐騙集團成員假冒購物網站人員撥打電話向王琬珺佯稱先因網站設定錯誤導致重複扣款，需依指示操作網路銀行以取消設定云云，致王琬珺陷於錯誤，依指示操作網路銀行，並依指示於右揭時間，匯入右揭金額至右揭帳戶內。 ⑴109年4月6日20時56分許 ⑵109年4月6日22時26分許 ⑴4萬8,987元 ⑵9萬9,989元 ⑴吳政育之第一商業銀行帳號00000000000號帳戶（下稱吳政育之第一銀行帳戶） ⑵王海蓮之華南商業銀行帳號000000000000號帳戶 6 陳懿芳 （提告） 於109年4月6日20時35分許，詐騙集團成員假冒購物網站人員撥打電話向陳懿芳佯稱先因網站設定錯誤導致重複扣款，需依指示操作網路銀行以取消設定云云，致陳懿芳陷於錯誤，依指示操作網路銀行，並依指示於右揭時間，匯入右揭金額至右揭帳戶內。 ⑴109年4月6日22時21分許 ⑵109年4月6日22時24分許 ⑴4萬9,989元 ⑵7,007元 ⑴吳政育之第一銀行帳戶 ⑵仲天蘭之新光銀行帳戶 7 黃金煌 （未提告） 於109年4月8日20時前某時，詐騙集團成員假冒購物網站人員撥打電話向黃金煌佯稱先因網站設定錯誤導致重複扣款，需依指示操作網路銀行以取消設定云云，致黃金煌陷於錯誤，依指示操作網路銀行，並依指示於右揭時間，匯入右揭金額至右揭帳戶內。 ⑴109年4月8日20時33分許 ⑵109年4月8日20時35分許 ⑶109年4月8日20時39分許 ⑴4萬9,987元 ⑵4萬9,989元 ⑶4萬9,987元 ⑴賴宏欽之合作金庫商業銀行帳號0000000000000號帳戶 ⑵同上 ⑶同上 
附表二：
編號 金融帳戶 匯款人及匯款金額（新臺幣） 提領時間、地點 提領人 提領金額 1 仲天蘭之第一商業銀行帳號00000000000號帳戶（仲天蘭所涉幫助詐欺部分，業經臺灣花蓮地方檢察署以110年度偵緝字第59號等案件提起公訴） ⑴附表一編號1告訴人陳柏村共匯款9萬元 ⑵附表一編號2被害人蔡承樺共匯款7,123元元 ⑴109年4月6日20時39分許，在桃園市○○區○○○路00號第一銀行林口分行。 ⑵109年4月6日20時40分許，在桃園市○○區○○○路00號第一銀行林口分行。 ⑶109年4月6日20時40分許，在桃園市○○區○○○路00號第一銀行林口分行。 ⑷109年4月6日21時24分許，在桃園市○○區○○○路00號第一銀行林口分行。 被告黃澤宏 ⑴3萬元 ⑵3萬元 ⑶3萬元 ⑷7,000元 2 劉雅甄之第一商業銀行帳號00000000000號帳戶（劉雅甄所涉幫助詐欺部分，業經臺灣臺中地方法院以110年度沙簡字第55號判決有罪） ⑴附表一編號3告訴人詹稱鄂共匯款2萬8,985元 ⑵附表一編號4告訴人林協誠共匯款2萬9,970元  ⑴109年4月6日20時42分許，在桃園市○○區○○○路00號第一銀行林口分行。 ⑵109年4月6日21時58分許，在桃園市○○區○○○街000號龜山文化郵局。 ⑶109年4月6日21時59分許，在桃園市○○區○○○街000號龜山文化郵局。 ⑷109年4月6日22時許，在桃園市○○區○○○街000號龜山文化郵局。 ⑸109年4月6日22時11分許，在桃園市○○區○○○路00號第一銀行林口分行。 被告黃澤宏 ⑴3萬元 ⑵2萬元 ⑶2萬元 ⑷1萬8,000元 ⑸1萬元 3 吳政育之第一商業銀行帳號00000000000號帳戶（吳政育所涉幫助詐欺部分，業經臺灣台南地方法以110年度易字第699號判決無罪） ⑴附表一編號5告訴人王琬珺共匯款4萬8,987元 ⑵附表一編號6告訴人陳懿芳共匯款4萬9,989元 ⑴109年4月6日20時57分許，在桃園市○○區○○○路00號第一銀行林口分行。 ⑵109年4月6日20時58分許，在桃園市○○區○○○路00號第一銀行林口分行。 ⑶109年4月6日22時36分許，在桃園市○○區○○○路00號第一銀行林口分行。 ⑷109年4月6日22時38分許，在桃園市○○區○○○路00號第一銀行林口分行。 被告黃澤宏 ⑴3萬元 ⑵1萬9,000元 ⑶3萬元 ⑷1萬9,000元 4 仲天蘭之新光商業銀行帳號0000000000000號（仲天蘭所涉幫助詐欺部分，業經臺灣花蓮地方檢察署以110年度偵緝字第59號等案件提起公訴） ⑴附表一編號1告訴人陳柏村共匯款9萬元 ⑵附表一編號6告訴人陳懿芳共匯款7,007元 ⑴109年4月6日21時13分許，在桃園市○○區○○○路00號統一超商華亞門市。 ⑵109年4月6日21時12分許，在桃園市○○區○○○路00號統一超商華亞門市。 ⑶109年4月6日21時16分許，在桃園市○○區○○○路00號統一超商華亞門市。 ⑷109年4月6日21時17分許，在桃園市○○區○○○路00號統一超商華亞門市。 ⑸109年4月6日21時18分許，在桃園市○○區○○○路00號統一超商華亞門市。 ⑹109年4月6日22時40分許，在桃園市○○區○○○路00號第一銀行林口分行。 被告黃澤宏 ⑴2萬元 ⑵2萬元 ⑶2萬元 ⑷1萬元 ⑸2萬元 ⑹7,000元 5 賴宏欽之合作金庫商業銀行帳號0000000000000號（賴宏欽所涉幫助詐欺部分，業經臺灣高等法院以110年度上易字第902號判決有罪確定） 附表一編號7被害人黃金煌共匯款14萬9,963元 ⑴109年4月8日20時46分許，在桃園市○○區○○○路00號合庫銀行林口分行。 ⑵109年4月8日20時47分許，在桃園市○○區○○○路00號合庫銀行林口分行。 ⑶109年4月8日20時48分許，在桃園市○○區○○○路00號合庫銀行林口分行。 ⑷109年4月8日20時48分許，在桃園市○○區○○○路00號合庫銀行林口分行。 ⑸109年4月8日20時49分許，在桃園市○○區○○○路00號合庫銀行林口分行。 被告黃澤宏 ⑴3萬元 ⑵3萬元 ⑶3萬元 ⑷3萬元 ⑸2萬9,000元 6 王海蓮之華南商業銀行帳號000000000000號（王海蓮所涉幫助詐欺部分，業經臺灣高等法院以110年度上易字第1013號判決無罪確定） 附表一編號5告訴人王琬珺共匯款9萬9,989元 ⑴109年4月6日22時53分許，在桃園市○○區○○○路000號華南銀行林口分行。 ⑵109年4月6日22時53分許，在桃園市○○區○○○路000號華南銀行林口分行。 ⑶109年4月6日22時54分許，在桃園市○○區○○○路000號華南銀行林口分行。 ⑷109年4月6日22時54分許，在桃園市○○區○○○路000號華南銀行林口分行。 被告黃澤宏 ⑴3萬元 ⑵3萬元 ⑶3萬元 ⑷1萬元